【裁判字號】    97,交聲,2779
【裁判日期】    971031
【裁判案由】    交管條例聲異
【裁判全文】
臺灣板橋地方法院交通事件裁定        97年度交聲字第2779號
原處分機關  交通部公路總局臺北區監理所
異  議  人
即受處分人  甲○○
上列異議人即受處分人因違反道路交通管理處罰條例事件，對於
交通部公路總局臺北區監理所中華民國97年10月3 日所為之處分
（原處分案號：北監自裁字第裁40-C00000000號），聲明異議，
本院裁定如下：
    主  文
異議駁回。
    理  由
一、原處分意旨略以：異議人即受處分人甲○○於民國97年7 月
    23日18時21分許，駕駛車號6775-KE 號自用小客車，在臺北
    縣中和市○○路726 號前，有「在禁止臨時停車處所停車」
    之違規行為，經臺北縣政府警察局中和交通分隊警員於97年
    7 月23日填製臺北縣政府警察局北縣警交字第C00000000 號
    舉發違反道路交通管理事件通知單（下稱舉發通知單）逕行
    舉發，並經原處分機關於97年10月3 日以北監自裁字第裁40
    -C00000000號違反道路交通管理事件裁決書，依道路交通管
    理處罰條例第56條第1 項第1 款規定，裁處罰鍰新臺幣（下
    同）900 元。
二、異議意旨略以：伊遭舉發之違規事實為佔用公車站牌違規停
    車，應屬道路交通管理處罰條例第55條第2 款「在交岔路口
    、公共汽車招呼站10公尺內或消防車出、入口5 公尺內臨時
    停車」之行為，警員依同條例第56條第1 項第1 款規定開單
    舉發，顯然引用法條不當且與違規事實不符，為此聲明異議
    ，請求撤銷原處分云云。
三、按交岔路口、公共汽車招呼站10公尺內、消防栓、消防車出
    入口5 公尺內不得臨時停車，亦不得停車，道路交通安全規
    則第111 條第1 項第2 款、第112 條第1 項第1 款定有明文
    。次按汽車駕駛人在禁止臨時停車處所停車者，處600 元以
    上1,200 元以下罰鍰，道路交通管理處罰條例第56條第1 項
    第1 款亦有明文。
四、經查：異議人於97年7 月23日18時21分許，駕駛車號6775-K
    E 號自用小客車，行經臺北縣中和市○○路726 號時，將該
    車停放在該路段之公共汽車招呼站等情，業據異議人自承在
    卷，且有現場採證照片7 幀及舉發通知單1 紙在卷可佐，是
    異議人駕駛之前開車輛當時係停放在公共汽車招呼站10公尺
    內之違規事實，應堪認定。異議人雖辯稱：伊係臨時停車云
    云，惟按「臨時停車」係指車輛因上、下人、客，裝卸物品
    ，其引擎未熄火，停止時間未滿3 分鐘，保持立即行駛之狀
    態；「停車」指車輛停放於道路兩側或停車場所，而不立即
    行駛者，道路交通管理處條例第3 條第9 款、第10款分別定
    有明文。查異議人係將所駕駛之車輛，於熄火後，在車內無
    其他人之情形下，將之停放在前開路段，即逕行離去，隨即
    為警發現而加以拍照存證，並掣單告發，再將該車拖吊移置
    之適當場所之情，為異議人所不爭執，再參以異議人自承停
    車之事由係為前往附近之銀行繳費之情，有異議人之刑事聲
    明異議狀在卷可佐，可知異議人停車之事由並非因上、下人
    、客或裝卸物品，是異議人所為之停車行為，自與道路交通
    管理處罰條例第3 條第9 款所定「臨時停車」之定義有別。
    再者，依異議人於離去時之情狀，可知異議人已將車輛熄火
    ，且駕駛座上亦無留有其他人在，顯見該車並未保持立即行
    駛之狀態，益徵上開車輛之停放情形確屬「停車」之狀態無
    疑，是異議人空言辯稱：伊係臨時停車云云，無非事後飾卸
    之詞，無足採信。
五、綜上所述，本件異議人確有於前揭時、地，有「在禁止臨時
    停車處所停車」之違規行為，事證明確。從而，原處分機關
    依據道路交通管理處罰條例第56條第1 項第1 款規定，裁處
    罰鍰900 元，其認事用法均無違誤，裁罰亦無不當，本件異
    議為無理由，應予駁回。
據上論斷，應依道路交通管理處罰條例第87條第2 項，道路交通
案件處理辦法第19條，裁定如主文。
中    華    民    國    97    年    10    月    31    日
                  交通法庭    法  官  鄧雅心
以上正本證明與原本無異。
如不服本裁定，應於送達後5 日內，向本院提出抗告狀。
                              書記官  王小芬
中    華    民    國    97    年    10    月    31    日


司法院資訊處製作；財團法人民間司法改革基金會備份。
